【裁判字號】    98,抗,88
【裁判日期】    980508
【裁判案由】    選派檢查人
【裁判全文】
臺灣桃園地方法院民事裁定                98年度抗字第88號
抗  告  人  豐譽電信事業股份有限公司
法定代理人  乙○○
相  對  人  甲○○
上列當事人間選派檢查人事件，抗告人對於民國98年3 月9 日本
院98年度聲字第75號裁定提起抗告，本院裁定如下：
    主  文
抗告駁回。
抗告程序費用新臺幣壹仟元由抗告人負擔。
    理  由
一、抗告意旨略以：
(一)、相對人自民國89年8 月28日起，即擔任抗告人之董事，並於
    92年起擔任抗告人之總經理職務，更於94年6 月18日起兼任
    抗告人之董事長，後於97年2 月23日辭卸抗告人董事長，合
    先敘明。而相對人於接任抗告人董事長期間，曾對抗告人之
    借款做查核及確認程序，並於查核及確認後之豐譽電信事業
    股份有限公司借款推移表上親寫「92年7 月1 日以後由甲○
    ○代表簽認」等字樣，顯無相對人所稱抗告人與祥發金屬工
    業股份有限公司間資金往來頻繁，帳務交代不清等事，相對
    人竟欺瞞法院，將相對人上揭親寫字樣塗銷後，變造成原審
    卷證二之文書，實已觸犯刑法行使變造不實文書罪。
(二)、抗告人已於97年9 月19日召開股東臨時會，其中對外債務即
    係上開豐譽電信事業股份有限公司借款推移表延續而來之債
    務，此經抗告人於當日股東臨時會決議通過在案，亦無相對
    人所稱並未對股東交代等情。而抗告人亦擬定於98年6 月30
    日前召開股東常會，就97年度相關表冊提請股東會認可，自
    無選任檢查人查核97年度相關業務帳目、營運狀況及實際資
    產負債情形之必要。
(三)、綜上，相對人聲請選派會計師為檢查人，實屬無據，亦無必
    要，爰提起本件抗告。
三、按繼續1 年以上，持有已發行股份總數3%以上之股東，得聲
    請法院選派檢查人，檢查公司業務帳目及財產情形，公司法
    第245 條第1 項定有明文。本件相對人為抗告人之股東，於
    91年11月28日登記持有股份512,500 股，現登記持有股數為
    307,500 股，均占抗告人已發行股份總數3 ％以上，且有繼
    續1 年以上等情，業經相對人提出抗告人公司變更登記表可
    稽（原審卷第15頁），且為抗告人所不爭執，依上規定，相
    對人自得聲請法院選派檢查人，檢查抗告人公司業務帳目及
    財產情形。原裁定選派台灣省會計師公會所推薦之胡瑞璽會
    計師為抗告人之檢查人，檢查抗告人之公司業務帳目及財產
    情形，即無不合。又檢查人之選派，本不以公司有無不召開
    股東會審查財務資料為要件，而係出於股東共益權之行使，
    抗告人以其有召開股東臨時會或擬再召開股東常會為由，認
    本件無選任檢查人之必要云云，顯有誤會；且本件相對人並
    未於短期間內重複、多次為上開聲請，亦難認有何濫用情事
    ；甚至，檢查人之選派，僅係公司帳目、財產之稽核，公司
    如依法定程序建立健全之財務制度，通常情形本不致因檢查
    人之稽核而受影響，抗告人復未舉證公司正常營運將因檢查
    人之選派及行使職權而生如何影響之具體情事，僅空言以上
    情置辯，認相對人本件聲請係屬無據，亦無必要云云，即非
    可採。
四、綜上，相對人聲請本院選派檢查人以檢查抗告人業務帳目及
    財產情形，並非濫用少數股東權。另依公司法第245 條第1
    項選派之檢查人，並無資格之限制，抗告人對於胡瑞璽會計
    師之資格亦無意見，原審在審認胡瑞璽會計師之學、經歷及
    專長後，選定其為檢查人，於法並無不合。抗告意旨猶執已
    於原審提出之前詞求予廢棄原裁定，為無理由，應予駁回。
五、據上論結，本件抗告為無理由，依非訟事件法第21條第2 項
    、第24條第1 項、第44條、第46條，民事訴訟法第495 條之
    1 第1 項、第44 9條第1 項、第78條，裁定如主文。
中    華    民    國    98    年    5     月    8     日
                  民事第二庭審判長法  官  劉克聖
                                  法  官  卓立婷
                                  法  官  尹  良
以上正本係照原本作成。
如不服本裁定，僅得於收受本裁定正本送達後10日內，以適用法
規顯有錯誤為理由，向本院提出再抗告狀（須附繕本乙份及繳納
再抗告裁判費新台幣1,000元），經本院許可後始可再抗告。
中    華    民    國    98    年    5     月    11    日
                                  書記官  崔青菁


司法院資訊處製作；財團法人民間司法改革基金會備份。
